臺灣高等法院臺南分院刑事判決　　　　 94年度上易字第423號
上　訴　人　臺灣台南地方法院檢察署檢察官
被　　　告　乙　○
上列上訴人因被告毀損案件，不服臺灣台南地方法院九十四年度
簡上字第一二○號中華民國九十四年七月五日第一審判決（聲請
簡易判決處刑書案號：臺灣台南地方法院檢察署九十四年度偵字
第一二二八號），提起上訴，本院判決如下：
    主  文
上訴駁回。
    理  由
一、公訴意旨略以：被告乙○於民國（下同）九十四年一月八日
    上午十時許，在台南縣安定鄉六嘉村九之五號，因前往向甲
    ○○討債未果，竟心生不滿，基於毀損犯意，徒手將甲○○
    所有折疊餐桌（下稱系爭餐桌）翻倒，致該餐桌桌腳彎曲而
    損壞，足以生損害於甲○○。因認被告乙○涉犯刑法第三百
    五十四條毀損罪嫌云云。
二、按犯罪事實，應依證據認定之，無證據不得認定犯罪事實；
    又不能證明被告犯罪，或被告行為不罰者，應諭知無罪判決
    ，刑事訴訟法第一百五十四條第二項、第三百零一條第一項
    ，分別定有明文。又認定不利被告事實，須依積極證據，苟
    積極證據不足為不利於被告事實認定時，即應為有利被告之
    認定（最高法院三十年度上字第八一六號判例參照）。又告
    訴人之告訴，係以使被告受刑事訴追為目的，是其陳述是否
　　與事實相符，仍應調查其他證據以資審認（最高法院五十二
　  年度台上字第一三○○號判例參照）。
三、本件檢察官聲請簡易判決處刑意旨，認被告乙○涉犯前揭毀
    損罪嫌，無非以：(一)被告坦承有於上揭時地，前往討債之事
    實。(二)又告訴人甲○○指述與證人潘蔡秋勤（即告訴人甲○
    ○妻子）證述情節相符。(三)證人潘虹華進入辦公室時，被告
    係坐在靠近門邊椅子上，而證人潘蔡秋勤係在辦公桌旁邊等
    情，業經被告與證人潘虹華於偵查中供述一致，參酌警卷所
    附現場照片二張，足證系爭餐桌所損壞部位及桌上水果所掉
    落地面位置，均係靠近辦公桌處，足見上開情形，僅有位於
    照片右方被告始能將系爭餐桌掀翻等情，為其主要論據。訊
    據被告乙○固供承，在上開時地向告訴人甲○○討債，且其
    在場時，系爭餐桌曾經翻倒等情，惟堅決否認有上述毀損犯
    行，辯稱：系爭餐桌，是被害人潘蔡秋勤自己翻倒，伊沒有
    翻桌子等語。
四、本件依被告上揭抗辯及警卷所附系爭餐桌遭折損相片等情觀
    之，本件爭點為：系爭餐桌翻倒原因是否被告所為。經查：
　(一)查公訴人所舉上揭告訴人甲○○、證人潘虹華及證人潘蔡秋
  　勤三人，其中告訴人甲○○係潘蔡秋勤之丈夫，證人潘虹華
    則係潘蔡秋勤之女兒，而證人潘蔡秋勤係與被告發生爭吵之
    人，上開各情，業據告訴人甲○○及證人潘虹華、潘蔡秋勤
    於偵審中供承，而證人潘蔡秋勤與被告互指對方為掀翻桌子
    之人，亦為被告與證人潘蔡秋勤所供承在卷，合先說明。
　(二)次查被告乙○係於九十四年一月八日上午十時許，前往在臺
　  南縣安定鄉六嘉村九之五號，向甲○○討債，在催債期間，
    系爭餐桌曾遭人翻倒，桌腳因而彎曲等情，為被告所不爭執
    ；又本件事發當時，僅被告與證人潘虹華二人在場，告訴人
    甲○○並未見聞本件事發經過等情，亦據被告及證人潘虹華
    暨證人即當日據報前往處理警員李春信及告訴人甲○○供述
    在卷（詳偵查卷九、十四頁、原審卷三二至三五、三七頁）
    。是告訴人甲○○指訴，自無從作為證人潘蔡秋勤之不利於
    被告證詞佐證。
　(三)再者，依警卷所附現場照片顯示及證人潘虹華之證詞，僅可
    確定系爭餐桌遭推翻後，被告、證人潘虹華與其他物品相關
　  位置，實無從據此，而得推得翻倒系爭餐桌行為人係被告，
    則公訴意旨，僅依系爭餐桌所損壞部位，以及桌上水果所掉
    落地面位置，均係靠近證人潘虹華所在辦公桌處，即據以推
    認靠近門方椅子之被告，係推倒系爭餐桌行為人，顯係臆測
    ，要屬無據。是告訴人甲○○指述、證人潘虹華證詞，與卷
    附相片，均僅得以證明被告始終不爭執之事實，即被告於系
    爭餐桌遭翻倒時，係在爭吵現場。對於上揭爭點之釐清與判
    斷，並無助益。
　(四)綜上所述，本件公訴意旨，認被告涉犯本件毀損罪名，僅以
  　有證人潘蔡秋勤單一指訴為憑。然告訴人甲○○與潘蔡秋勤
　　夫妻二人，因積欠被告債務，迄未清償，致於案發當日，被
　  告為催討該筆債務，前往上述地點，而與證人潘蔡秋勤發生
    口角，致引發本件事故，亦為渠等所不爭，則證人潘蔡秋勤
    與被告間，既有前述糾葛，當日雙方更因此，而生爭執，則
    證人潘蔡秋勤其所為不利於被告之證詞，其可信度即堪質疑
    ，自須有其他證據以資佐證，始足以使法院形成確信心證。
五、綜上各情，被告始終堅決否認有上述毀損犯行，而證人即被
    害人潘蔡秋勤其唯一指訴，復未能使本院形成對被告有毀損
    系爭餐桌行為之確信，實難依證人即被害人潘蔡秋勤之可信
    度薄弱之惟一指訴，即遽為被告不利之認定。此外，檢察官
    復無法舉出其他積極證據，以資證明被告犯罪。依上說明，
    被告犯罪，尚屬不能證明，應為被告無罪諭知。至被告聲請
    調查告訴人家人通聯紀錄，以證人潘蔡秋勤，曾電召流氓對
    付伊，然縱使被告所言為真，此亦與本案判斷無涉。況通聯
    紀錄充其量僅能證明雙方有過通話，要無從據以查明對話內
    容。是該部分聲請調查，顯無必要，附此敘明。
六、原判決以被告犯行，尚無法證明，因而為被告無罪諭知。本
    院經核，原判決認事用法，均無違誤。檢察官上訴意旨，以
    被告於案發時位置，足以證明掀翻桌子之行為人為被告，而
    指摘原判決不當云云。然依前所述，系爭桌子，究係何人所
    掀，被告與被害人潘蔡秋勤於偵審中，各執一詞，且依卷存
    證據，尚不能證明系爭桌子係被告所掀，則被告犯行，自屬
    無法證明。檢察官上訴意旨，仍執陳詞，指摘原判決不當，
    依上所述，為無理由，應予駁回。
七、至本件既無法證明，系爭桌子係被告所為，則公訴人指訴被
    告犯行，即屬不能證明，因而本件系爭桌子，究竟是否已至
    不堪使用之程度，即無庸再予審酌，併此敘明。
據上論斷，應依刑事訴訟法第三百六十八條，判決如主文。
本案經檢察官劉得鉦到庭執行職務。
中　　華　　民　　國　　94　　年　　10　　月　　13　　日
                  刑事第六庭    審判長法　官  蔡崇義
                                      法　官  吳永宋
                                      法　官  董武全
以上正本證明與原本無異。
不得上訴。
　　　　　　　　　　　　　　　　　　　書記官  許美惠
中　　華　　民　　國　　94　　年　　10　　月　　13　　日
